Minutes et répertoires du notaire Fiacre JUTET, 20 janvier 1622 - 27 octobre 1632 (étude VIII)
Archives nationales
- Minutes de Fiacre JUTET, janvier 1622 - 1645; MC/ET/VIII/608 - MC/ET/VIII/638
  - Minutes. 1628, juillet - 1628, décembre, juillet 1628 - décembre 1628; MC/ET/VIII/626
    - ROBINOT (Antoine) marchand bourgeois de Paris, demeurant dans la maison du presbytère de l'église Saint-Pierre-des-Arcis. § Bail, pour 2 ans, par Antoine ROBINOT en son nom et comme tuteur des enfants qu'il a eus de défunte Claude de BOYENVAL, sa femme, à Pierre ROCOLET, marchand libraire à Paris, du 4e étal dans la galerie des prisonniers du Palais, dont jouissait André SOUBRON, aussi marchand libraire et qu'il avait abandonné depuis 6 mois, moyennant 200 l.. de loyer annuel., 17 octobre 1628; MC/ET/VIII/626
      bail; Robinot, Antoine
    - ROBINOT (Gilles) Marchand libraire à Paris, rue de la Barillerie et Madeleine DELASTRE, sa femme, héritière de défunt Claude MICART, aussi marchand libraire à Paris, son aïeul. § Constitution par Gilles ROBINOT à Antoine ROBINOT, marchand au Palais, de 4 écus 10 s. de rente, moyennant 322 ù. 6 s., 6 novembre 1628; MC/ET/VIII/626
      constitution de rente; Robinot, Gilles
    - GAILLIART (Anceaume) marchand tapissier bourgeois de Paris § Constitution par Charles GAILLARD, juré courtier de vins à Paris, à Claude de MARCELLE, veuve de. .. sa mère, de 100 £. de rente, moyennant 1600 £. (A la suite; multivalué; 1631, 3 février, quittance de Guillaume GAILLIART et Antoine DUPREZ, marchands tapissier héritiers de défunte Claude de MARCELLE), 7 novembre 1628; MC/ET/VIII/626
      constitution de rente; quittance; Gailliart, Anceaume
    - BIDAULT (Guy) maître brodeur-chasublier demeurant paroisse Saint-Martial § Désistement au nom de Marguerite GODIN. (Avec, à la suite: 1629, 27 janvier, ratification de. .. et de Marguerite GODIN, son épouse.), 10 novembre 1628; MC/ET/VIII/626
      Bidault, Guy
    - VALLÉE (Pierre) maître doreur damasquineur, demeurant rue de la Tisseranderie et Elisabeth GOUYN, sa femme, auparavant veuve de Noël MARTIN, maître tissutier-rubannier à Paris. § Quittance de. .. à Jean GOUFFETTE, l'aîné, marchand au Palais., 11 novembre 1628; MC/ET/VIII/626
      quittance; Vallée, Pierre
    - REBUFFÉ (Jacques) marchand libraire et imprimeur demeurant rue Saint-Jacques, paroisse Saint-Séverin. § Mariage de Jacques REBUFFÉ et de Madeleine TARET, fille de Jean TARET, maître serrurier à Paris et de Catherine DURAND, demeurant rue Trassenonain, en présence de Georges GIFFART, oncle à cause de Marguerite DURAND, sa femme, Paul Masson, maître doreur sur fer à Paris, oncle à cause de Françoise DURAND, sa femme; parmi les témoins pour Jacques REBUFFÉ: Denis REBUFFÉ, marchand bonnetier à Paris, frère et Claude PERCHERON, maître imprimeur à Paris, ami., 12 novembre 1628; MC/ET/VIII/626
      contrat de mariage; Rebuffé, Jacques
    - PARLAN (Toussaint) marchand orfèvre, bourgeois de Paris § Compte; Quittance; Procuration de .. comme tuteur des enfants qu'il a eus, de défunte Denise POIRIER, sa femme, et autres héritiers, dont Jean de Laon, maître orfèvre, bourgeois de Paris et Marie POIRIER, sa femme, de défunte Denise FEUCHER, veuve de Jean POIRIER, plumassier du Roi, 13 novembre 1628; MC/ET/VIII/626
      procuration; quittance; Parlan, Toussaint
    - ROCOLET (Pierre) marchand libraire demeurant rue et paroisse Saint-Pierre-des-Arcis en la maison du presbytère. § Décharge de Léonard de GREGOIRE, écuyer, sr de LA BRUNETIERE, en présence et consentement d'Anne MARECHAL, femme d'Albin LE BLESSON, de différents meubles, 14 novembre 1628; MC/ET/VIII/626
      décharge; Rocolet, Pierre
    - ANET (Hôtel-Dieu d') § Transport de Jean de VAILLY, aux pauvres femme de l'Hôtel-Dieu d'ANET, représentées par Jean BOUILLY, prêtre et l'un des chanoines de la Sainte-Châpelle d'Anet. (Procuration devant notaire d'Anet, jointe).; Consentement par ledit J. BOUILLY et Pouvoir., 15 novembre 1628 - 22 novembre 1628; MC/ET/VIII/626
    - LE PRESTRE (François) marchand joaillier, bourgeois de Paris rue de la Vieille-Draperie et Catherine PERLAN, sa femme, rue de la Vieille-Draperie § Ratification par .. du don mutuel porté à leur contrat de mariage (devant Contenot et Charles Ferrant, notaires, s.d.), 16 novembre 1628; MC/ET/VIII/626
      donation; contrat de mariage; Le Prestre, François
    - SAINT-SULPICE (rue) § Bail par Jean ROBERT marchand linger au Palais, pour 3 ans, à André VALLOIE, marchand chapelier, de lieux dépendant d'une grande maison avec jardin, puits, sise rue SAINT-SULPICE moyennant 180 £. par an., 17 novembre 1628; MC/ET/VIII/626
      bail; Saint-Sulpice, rue
    - SAINT-PIERRE-aux-BOEUFS (curé de) § Bail par Louis PRIMET curé de SAINT-PIERRE-aux-BOEUFS, demeurant au presbytère, pour 6 ans, à Nicolas MILLERET, laboureur, des dimes de grain appartenant aud. bailleur à cause de sa cure, et à prendre sur des terrains sis à Attainville., 18 novembre 1628; MC/ET/VIII/626
      bail; Saint-Pierre-aux-Boeufs, curé de
    - HERISSANT (Jean) maître doreur sur cuir demeurant rue de la Vieille-Draperie § Mise en apprentissage par. .. et Germain HERISSANT, maître doreur sur fer, rue Saint-Denis paroisse Saint-Nicolas-des-Champs, de Jacques HERISSANT leur cousin, chez Pierre CROISSET, maître tissutier rubannie., 20 novembre 1628; MC/ET/VIII/626
      contrat d'apprentissage; Hérissant, Jean
    - COURTILLE (La) § Bail par Baptiste de FONTAINE, contrôleur en la maison du duc de VENDOME, pour 3 ans, à Nicolas DUBU, meunier demeurant à la Courtille, d'une maison et dépendances sises à La COURTILLE, moyennant 57 l. de loyer par an., 22 novembre 1628; MC/ET/VIII/626
    - BROTONNE (Louis de) maître serrurier demeurant rue de la Savaterie § Quittance de. .. à Jacques NOURY, marchand maître apothicaire, de 400 £. 3 s. 9 d. pour le rachat d'une rente contre laquelle il a baillé à Charles de BROTONNE, son frère, marchand miroitier, un petit appentis au faubourg Saint-Marcel, rue Gracieuse., 24 novembre 1628; MC/ET/VIII/626
      quittance; Brotonne, Louis de
    - SARZANO (Geromini) maître maréchal, bourgeois de Paris, demeurant rue Saint-Martin en la maison de la Rose § Constitution par Jean COUILLART, marchand de vins, faubourg Saint-Victor, à Geromini SARZANO; Bail à loyer par le même, à Geromini SARZANO, d'une maison construite de neuf sise rue de Poitou et bâtie de neuf, sur une place acquise à Elisabeth BERNARD, veuve de Louis de Beauvais, menuisier ordinaire des Bâtiments du Roi; Trois quittances de Jean THIERRY, maître maçon, Jean LE GAY, maître charpentier, et Etienne LE HONGRE, maître menuisier, aud. COUILLART, en règlement des travaux faits à lad. maison et en présence dud. Geromini SARZANO, 29 novembre 1628 - 30 novembre 1628; MC/ET/VIII/626
      quittance; bail; Sarzano, Geromini
    - THIERRY (Jean) maître maçon demeurant rue Saint-Victor § Quittance de. .. à Jean COUILLART, marchand de vins, de la somme de 1000 livres sur et en déduction de ce qui est dû aud.. .. pour ses travaux de construction en une maison rue de Poitou., 30 novembre 1628; MC/ET/VIII/626
      quittance; Thierry, Jean
    - LE HONGRE (Etienne) maître menuisier rue Darnétal § Quittance de .. à Jean COUILLARD, marchand de vins de la somme de huit vingt neuf livres huit sols en déduction des ouvrages faits par .. suivant le marché passé entre les parties (devant Fontaine et Fieffé, notaires, le 12 juillet 1628), 30 novembre 1628; MC/ET/VIII/626
      quittance; marché; Le Hongre, Etienne
    - LE GAY (Jean) maître charpentier demeurant au faubourg Saint-Jacques, près de la porte. § Quittance de. .. à Jean COUILLART, marchand de vins de la somme de 800 £. en déduction de celle qui est dûe aud. .. pour tous les ouvrages de charpenterie faits en une maison bâtie de neuf, rue de Poitou, suivant marché fait entre les parties (devant Chappelain et Fontaine, notaires, le 20 juillet 1628)., 30 novembre 1628; MC/ET/VIII/626
      quittance; Le Gay, Jean
    - SANDRIER (Jacques) conseiller du Roi, Lt particulier en l'élection de Blois, secrétaire de Jacob PHELYPEAUX, demeurant en son logis, sur le quai des Célestins, fils de Gabriel SANDRIER, marchand à Blois et de défunte Catherine BOUCHER. § Mariage de Jacques SANDRIER et de Louise CHARPENTIER, fille de Nicolas CHARPANTIER, maître orfèvre, bourgeois de Paris, orfèvre de la maison du Roi, demeurant rue de la Vieille Draperie et Louise MALIS, sa femme, en présence de Nicolas CHARPANTIER, frère; Même date:; Donation par ledit Nicolas MALYS, auxdits SANDRIER et Louise CHARPANTIER d'une rente de 187 l. 10 s. en faveur de leur mariage., 30 novembre 1628; MC/ET/VIII/626
      contrat de mariage; Sandrier, Jacques
    - THIOUST (Guillaume) Armurier demeurant rue de la Heaumerie, fils aîné de Guillaume THIOUST aussi maître armurier, bourgeois de Paris, demeurant dite rue. § Promesse de vente de maison à Rouen par. .. à Raoul QUESNEL, docteur en droit demeurant à l'Université., 9 décembre 1628; MC/ET/VIII/626
      acte de vente; Thioust, Guillaume
    - VILLETTE (La) SAINT-LAZARE § Bail par Guy BIGOT, commis au greffe civil du Châtelet, pour 6 ans, à Antoine DESCOUGE, laboureur demeurant à La VILLETTE SAINT-LAZARE, de 2 arpents de terres en 2 pièces sises au terroir de La VILLETTE SAINT-LAZARE, la Ière au lieu dit le Reposoir, tenant aux dame religieuses Filles Dieu de Paris, la 2e au lieu dit la Couronne, moyennant 16 livres de loyer par an, le labour et la culture des terres., 9 décembre 1628; MC/ET/VIII/626
    - MEDART (Louis) Ecuyer, natif de Langres, fils de défunts Antoine MEDART, avocat du Roi à Langres et de Didière PETIT. § Donation par Louis MEDART à Noël PELETIER, maître ès arts demeurant avec Louis MEDART chez maître JACQUIN, avocat en Parlement, rue Saint-Jacques, de 250 livres par an pendant 6 ans, en récompense des bons agréables services et avis que lui a donnés led. PELETIER, 10 décembre 1628; MC/ET/VIII/626
      donation; Medart, Louis
    - AUVRAY (Nicolas) maître savetier à Paris, demeurant rue des Hauts-Moulins, natif de Savenay en Normandie, près de Caen. § Mariage de Nicolas AUVRAY et de Marie CUET, fille de défunt Nicolas CUET, maître savetier à PARIS et de Gillette MAHAULT, demeurant Place Maubert, en présence de Jean MOIGNART, maître fondeur en terre et sable à Paris, ami., 10 décembre 1628; MC/ET/VIII/626
      contrat de mariage; Auvray, Nicolas
    - SAVOIE (Henry de) duc de GENEVOIS, de NEMOURS et Anne de LORRAINE, son épouse, duchesse d'AUMALE, demeurant en leur hôtel rue Pavée § Consentement par Henry de SAVOIE à ce qu'il soit procédé à l'adjudication de la terre et seigneurie d'Ussé, à la poursuite et requête de Maximilien de BETHUNE, duc de SULLY, ladite terre saisie par Anne de LORRAINE, comme héritière de Marie de LORRAINE, duchesse d'AUMALE, sa mère., 11 décembre 1628; MC/ET/VIII/626
    - GALLIEN (Jean) tapissier de la feue Reine mère du Roi § Vente de rentes par Jean MOISY, marchand bourg. de Paris, ayant sa boutique au Palais, agissant comme procureur de Marie MECHIVON, sa mère, veuve de. .. demeurant à Paris, 13 décembre 1628; MC/ET/VIII/626
      acte de vente; Gallien, Jean
    - OFFICE de maître CORDONNIER privilégié suivant la Cour § Transport par Marguerin LEFEVRE, maître cordonnier privilégié à Paris, à Jacques AUVRAY, fils de Martin AUVRAY, cordonnier privilégié de Mesdames, soeurs du Roi, de l'état et OFFICE de maître CORDONNIER privilégié suivant la Cour, moyennant 400 livres., 13 décembre 1628; MC/ET/VIII/626
    - OFFICE de JURÉ AULNEUR de TOILES en la ville et banlieue de Paris § Vente par Laurent GOURLIN, juré aulneur de toiles, demeurant rue des Fossoyeurs, et Marie AUBERT, sa femme, à Louis POUPART, maître tissutier-rubannier rue de la Pelleterie, de l'OFFICE de JURÉ AULNEUR de TOILES moyennant 8000 livres., 14 décembre 1628; MC/ET/VIII/626
    - LOUIS XII et Anne de BRETAGNE § Extrait du contrat de mariage de LOUIS XII et Anne de BRETAGNE d'un inventaire de pièces servant à la liquidation des dettes du Roi envers Henry de SAVOIE, duc de NEMOURS, demeurant en son hôtel de Nemours à Paris, héritier de défunte Renée de FRANCE, son aïeule, décharge par Henry de SAVOIE à Mre THEVYN conseiller du Roi., 15 décembre 1628; MC/ET/VIII/626
      inventaire; contrat de mariage
    - DUTEL (Jean) marchand maître teinturier en toile, laine, fil et soie à Paris, demeurant en la maison de Pierre DUTEL marchand mercier bourgeois de Paris, et Madeleine ROUSSE, ses père et mère, rue Saint-Denis. § Mariage de Jean DUTEL et de Marie ROUSSEAU, fille de Gaston ROUSSEAU, marchand et bourgeois de Paris rue de la Pelleterie et de Marie DURANT. Parmi les témoins pour Jean DUTEL: Charles DUTEL, maître gantier parfumeur, frère, Nicolas BUYARD, aussi maître gantier parfumeur, et Edmée BARON, sa femme, Barbé Adam, maître maçon, bourgeois de Paris, oncle du côté maternel., 17 décembre 1628; MC/ET/VIII/626
      contrat de mariage; Dutel, Jean
    - GANTIERS-PARFUMEURS (la communauté des Mes) à Paris § Désistement par les maîtres jurés de la communauté des Mes GANTIERS-PARFUMEURS de l'opposition qu'ils avaient faite à Louis VERRIER aussi maître gantier-parfumeur, à sa réception à la maîtrise; ils consentent à ce que VERRIER soit reçu à ladite maîtrise, moyennant 36 livres., 19 décembre 1628; MC/ET/VIII/626
      Gantiers-Parfumeurs, la Communauté des Mes
    - RENVOYRÉ (Jacques) Prêtre, l'un des 6 anciens chapelains perpétuels de ma Ste Chapelle § Partage entre Jean LANGLOIS, valet de garde robe du Roi et tous les héritiers, de la succession de défunt Jacques RENVOYRÉ, 24 décembre 1628; MC/ET/VIII/626
      partage; Renvoyré, Jacques
    - COUVREUR de MAISONS (Me) à Paris AMIART Servan § Mariage en présence de. .., 25 décembre 1628; MC/ET/VIII/626
      contrat de mariage; Amiart, Servan
    - ROSSIGNOL (Marie) fille de défunts Etienne ROSSIGNOL, chef de gobelet de Mgr frère du Roi et de Nicole RABYE, § Mariage de Claude AMYART, maître couvreur de maison à Paris et de Marie ROSSIGNOL, en présence de Gabriel CLEMENT cordonnier ordinaire de Monseigneur demeurant rue de la Vieille-Draperie et d'Isabelle PROUVILLE, sa femme, tante de Marie ROSSIGNOL, qui stipulent, de Claude AMYART, maître couvreur de maison à Paris, oncle, demeurant rue des Canettes paroisse Saint-Sulpice, fils de défunt Claude AMYART, et de Laurence DUMESNIL, Servan AMYART, idem autre oncle, 28 décembre 1628; MC/ET/VIII/626
      contrat de mariage; Rossignol, Marie
  - Minutes. 1629, janvier - 1629, avril, janvier 1629 - avril 1629; MC/ET/VIII/627
    - OZOUER-LE-VOULGIS § Deux actes des Religieux Célestins de la Ste Trinité de Marcoussis, concernant la terre et seigneurie de Garigny en Brie, paroisse d'OZOUER-LE-VOULGIS, 18 mars 1627; MC/ET/VIII/627
    - ROBINOT (Antoine) marchand au Palais, demeurant rue et paroisse Saint-Pierre-des-Arcis § Titre nouvel par Antoine ROBINOT, tuteur des enfants qu'il a eus de défunte Claude de BOMENVAL, sa femme, et par Pierre ROCOLET, marchand libraire et Jeanne ROBINOT, sa femme, à Antoine THIERRY, bourgeois de Paris; Transport de Pierre ROCOLET à Antoine ROBINOT, 3 janvier 1629 - 8 janvier 1629; MC/ET/VIII/627
      titre nouvel; cession; Robinot, Antoine
    - LE ROY (Marie) fille de défunts Vincent LE ROY, ceinturier à Saint-Germain-des-Prés et Perrine BOURBON, elle au service de René FAUGERON, maître ceinturier, bourgeois de Paris et d'Anne MARTINOT, sa femme § Mariage de François LE BOEUF, maître savetier à Paris et de Marie LE ROY Parmi les témoins pour Marie LE ROY: ses maîtres, Daniel BIALIN, maître doreur sur fer, beau-frère à cause de sa femme, Jean LIGUIER, aussi maître doreur, ami., 8 janvier 1629; MC/ET/VIII/627
      contrat de mariage; Le Roy, Marie
    - ROCOLET (Pierre) marchand libraire demeurant rue et paroisse Saint-Pierre des Arcis, en la maison du presbytère § Transport par Pierre ROCOLET à Antoine ROBINOT, marchand et bourgeois de Paris, de 700 livres, à lui dûes par Léonnard de GREGOIRE, écuyer sieur de LA BRUNETIERE, et ce pour demeurer quitte de pareille somme à lui prêtée par led. ROBINOT., 8 janvier 1629; MC/ET/VIII/627
    - LEBOEUF (François) maître savetier demeurant rue de la Pelleterie § Mariage de François LEBOEUF et de Marie LE ROY. Parmi les témoins: Jacques MUSNIER, aussi maître savetier à Paris, beau-père de François LEBOEUF à cause de Jeanne MUSNIER, jadis sa femme., 8 janvier 1629; MC/ET/VIII/627
      contrat de mariage; Leboeuf, François
    - BOUTIQUE au PALAIS § Bail par Benoît BIDAL, marchand bourgeois de Paris, pour 3 ans, à Jean GALLERAN, marchand mercier à Paris, d'une BOUTIQUE au PALAIS adossée à la grande salle du Palais, contre le 2e pilier, moyennant six vingts livres de loyer annuel., 9 janvier 1629; MC/ET/VIII/627
      bail; Bidal, Benoît
    - TISSERANDERIE (rue de la) Maison de La coupe § Bail par Guillaume PASTOUR, bourgeois de Paris, pour 6 ans, à Marin LE CIRE, maître chapelier de la rue de la TISSERANDERIE, moyennant 450 £. de loyer annuel., 9 janvier 1629; MC/ET/VIII/627
      bail; Pastour, Guillaume
    - GODIN (Marguerite) fille de défunts Pierre GODIN et Madeleine JOURDIN, elle étant en la maison et service de Jacques REGNIER, marchand bourgeois de Paris, rue aux Fèves, paroisse Saint-Martial. § Mariage de Guy BIDAULT, maître brodeur-chasublier à Paris et de Marguerite GODIN, 14 janvier 1629; MC/ET/VIII/627
      contrat de mariage; Godin, Marguerite
    - BIDAULT (Guy) maître brodeur-chasublier demeurant rue aux Fèves, paroisse Saint-Martial, fils de défunts Guy BIDAULT, suivant les finances et Marie PELLETIER. § Mariage de. .. et de Marguerite GODIN, 14 janvier 1629; MC/ET/VIII/627
      contrat de mariage; Bidault, Guy
    - LE BRETON (Michelle) fille de défunt Jean LE BRETON, laboureur à Fontenay-le-Fleury et de Laurence BOUCHER, elle étant au service de Nicolas DEBART, marchand au Palais, bourgeois de Paris. § Mariage de Robert GAIRIER et de Michelle LE BRETON, 15 janvier 1629; MC/ET/VIII/627
      contrat de mariage; Le Breton, Michelle
    - PARLAN (Toussaint) marchand maître orfèvre, bourgeois de Paris. § Contre-lettre, déclaration de .., comme tuteur de Pierre et Toussaint PARLAN, enfants qu'il a eus de défunte Denise POIRIER, sa femme, et des autres héritiers de défunts Jean POIRIER, plumassier du Roi et Denise FEUCHER, sa femme., 18 janvier 1629; MC/ET/VIII/627
      déclaration; Parlan, Toussaint
    - LAON (Jean de) marchand maître orfèvre, bourgeois de Paris et Marie POIRIER, sa femme § Contre-lettre et déclaration par. .. et les autres héritiers de défunts Jean POIRIER, plumassier du Roi et Denise FEUCHER, sa femme., 18 janvier 1629; MC/ET/VIII/627
      déclaration; Laon, Jean de
    - DESCOUBLEAU (Charles) Chevalier et marquis de SOURDIS, donataire universel de feue Isabel BABON, marquise d'HALLUYN, sa mère. § Quittance de rachat par Marie AUBERT, veuve de Gaston MYDORGE, à Charles DESCOUBLEAU, par les mains d'Alexandre BAUDOUYN, marchand à Chartres, d'une rente qui avait été constituée à Marie AUBERT, par Louis HURAULT et Elisabeth DESCOUBLEAU, son épouse, et autres (le 15 mars 1612, devant même notaire)., 20 janvier 1629; MC/ET/VIII/627
      quittance; Descoubleau, Charles
    - MYDORGE (Gaston) Conseiller du Roi et trésorier général de son artillerie. § Quittance de rachat par Marie AUBERT, demeurant rue de Jouy, veuve de Gaston MYDORGE et héritière de défunt Guillaume AUBERT, son frère, doyen et chanoine de la cathédrale de Poitiers., 20 janvier 1629; MC/ET/VIII/627
      quittance; Mydorge, Gaston
    - FOIRE SAINT-GERMAIN-des-PRÉS § Bail par Charles CHAILLOU, maître peintre à Paris, pour le temps de la FOIRE SAINT-GERMAIN-des-PRÉS, à Henry ANTHOINE, marchand mercier, d'une petite place dépendant de la boutique de Charles MARTIN, son beau-père, en ladite FOIRE SAINT-GERMAIN-des-PRÉS, moyennant 30 livres., 21 janvier 1629; MC/ET/VIII/627
    - Bail pour la durée de la foire Saint-Germain, par Charles Chaillou, maître peintre, demeurant sur le pont Notre-Dame, à l'enseigne du Lyon d'argent, à Henri Anthoine, marchand mercier, demeurant rue de la Pelleterie, d'une petite place de rebord d'un ais dépendant de la boutique qu'il occupe dans la foire et qui appartient à son beau-père Charles Martin, moyennant 30 livres tournois, payables la moitié lors de l'entrée en jouissance et l'autre moitié huit jours après., 21 janvier 1629; MC/ET/VIII/627
      bail; Lion d'Argent (enseigne du); Notre-Dame (pont); Pelleterie (rue de la); Saint-Germain (foire); Antoine, Henri; Chaillou, Charles; Martin, Charles; commerçant; peintre
    - GOUJON (Pierre) Bourgeois de Paris, naguère échevin de la ville, et Marie PERIER, sa femme, demeurant rue Montmartre, devant l'église Saint-Eustache. § Deux constitutions de rentes par Pierre GOUJON 1°/ à Claude DAMYLAVYLE, Buvetier de M/g/rs de la Cour de Parlement; 2°/ à Claude VIGNON, maître peintre à Paris., 22 janvier 1629; MC/ET/VIII/627
      constitution de rente; Goujon, Pierre
    - Déclaration par laquelle Claude Vignon reconnaît que, sur les 1.600 livres qu'il a versées pour une constitution de 100 livres tournois de rente, il en appartient 700 à Pierre Ouvreleul, secrétaire de la chambre du roi, demeurant rue de l'Arbre-Sec; sur lesdites 100 livres, il appartiendra donc 43 livres 15 sols de rente audit Ouvreleul., 22 janvier 1629 - 8 février 1631; MC/ET/VIII/627
      - 1631, 8 février. - Quittance donnée par Pierre Ouvreleul audit Vignon d'une somme de 700 livres.
      Documents du Minutier central concernant les peintres, sculpteurs et graveurs au XVIIe siècle (1600-1650) [études I à X, 1955 actes], par Marie-Antoinette Fleury, tome I, Paris, S.E.V.P.E.N, 1969, p. 703 (instrument de recherche imprimé dématérialisé, certaines notices sont plus détaillées dans la version intégrale accessible en ligne par la rubrique 'Autres instruments de recherche', voir contexte dans le Plan d’orientation général - Notaires de Paris, guides thématiques du Minutier).
      déclaration; quittance; Arbre-Sec (rue de l'); Ouvreleul, Pierre; Vignon, Claude (1593-1670); peintre; secrétaire du roi (Ancien Régime); officier de la Chambre du roi (Ancien Régime)
    - Constitution par Pierre Goujon, bourgeois de Paris et naguère échevin de cette ville, demeurant rue Montmartre, et par Marie Perrier, sa femme, à Claude Vignon, de 100 livres tournois de rente annuelle, moyennant la somme de 1.600 livres tournois., 22 janvier 1629; MC/ET/VIII/627
      constitution de rente; Montmartre (rue); Goujon, Pierre; Perrier, Marie; Vignon, Claude (1593-1670); peintre; élu local
    - NOÊFORT (Prieuré Saint-Nicolas de) au diocèse de Meaux § Promesse et traité par Martin ROCHERON, prêtre, confesseur ordinaire des dames religieuses du Prieuré Saint-Nicolas de NOÊFORT et leur procureur, et Etienne DUCHEMIN, avocat en Parlement et Madeleine NICOLAS, sa femme, qui promettent de faire adjuger par décret du Châtelet, aux dites religieuses une maison et dépendances sises au faubourg de Saint-Nicolas les Meaux, moyennant 5500 livres. (Procuration des religieuses du Prieuré Saint-Nicolas de NOÊFORT, jointe)., 24 janvier 1629; MC/ET/VIII/627
      procuration; Noêfort, Prieuré Saint-Nicolas de
    - GUERRIER (Armel) chirurgien demeurant à Paris, rue de la Pelleterie. § Constitution par François de LA MOTHE et Françoise GUERRIER sa femme, et par Armel GUERRIER à François ASSELIN, maître brodeur; Indemnité à Armel GUERRIER, 26 janvier 1629; MC/ET/VIII/627
      Guerrier, Armel
    - ASSELIN (François) marchand brodeur demeurant rue et paroisse Saint-Martial § Constitution par François de LA MOTHE et Françoise GUERRIER, sa femme, Armel GUERRIER, chirurgien à Paris, à. .. de 25 £ de rente, moyennant 400 livres. (En marge: 1651, 6 février, rachat aux héritiers de défunt. ..), 26 janvier 1629; MC/ET/VIII/627